【裁判字號】    98,消債更,169
【裁判日期】    980918
【裁判案由】    更生事件
【裁判全文】
臺灣士林地方法院民事裁定           98年度消債更字第169號
債  務  人  甲○○
                        號5樓.
上列當事人聲請更生事件，並聲請保全處分，本院裁定如下：
    主  文
債務人甲○○自中華民國九十八年九月二十一日十七時起開始更
生程序。
命司法事務官進行本件更生程序。
保全處分之聲請駁回。
    理  由
一、按債務人不能清償債務或有不能清償之虞，且無擔保或無優
    先權之債務總額未逾新臺幣（下同）1,200 萬元者，於法院
    裁定開始清算程序或宣告破產前，得向法院聲請更生，觀諸
    消費者債務清理條例第3 條、第42條第1 項規定自明。次按
    ，法院開始更生程序之裁定，應載明其年、月、日、時，並
    即時發生效力。法院開始更生或清算程序後，得命司法事務
    官進行更生或清算程序，必要時得選任律師、會計師或其他
    適當之自然人或法人一人為監督人或管理人，復為同條例第
    45條第1項、第16條所明定。
二、本件聲請意旨略以：伊除每月薪資所得5 萬2,419 元外，名
    下雖有不動產，惟債務總額高達360 萬1,558 元，有不能清
    償債務之虞，前已提出債權人清冊，以書面向最大債權金融
    機構安泰商業銀行股份有限公司（下稱安泰銀行）請求共同
    協商債務清償方案，惟協商不成立，且其無擔保或無優先權
    之債務總額未逾1,200 萬元，復未經法院裁定開始清算程序
    或宣告破產，爰向本院聲請更生及停止對於債務人薪資強制
    執行之保全處分等語。
三、經查，債務人甲○○所主張之上開事實，業據提出其全戶戶
    籍謄本、前置協商不成立通知書、財團法人金融聯合徵信中
    心當事人綜合信用報告－協商前置專用債權人清冊、民國95
    、96年度綜合所得稅各類所得資料清單、財政部臺北市國稅
    局財產歸屬資料清單、勞工保險被保險人投保資料表、在職
    證明、97年7 月至98年2 月員工薪資明細表等件為證（見本
    院卷第15至16、20、47至52、55至58、100 至107 、110 至
    113 頁），且經本院依職權向安泰銀行函查協商過程等情屬
    實，有安泰銀行98年6 月1 日民事陳報狀在卷可按（見本院
    卷第235 至236 頁），堪認為真正。次查，債務人所有不動
    產係供其自住使用，且該不動產曾因債權人聲請強制執行，
    經臺灣基隆地方法院民事執行處核定拍賣最低價額為186 萬
    6,000 元，並進行拍賣，惟未拍定，此有臺灣基隆地方法院
    民事執行處98年3 月23日基院慧97執慎字第951 號通知及本
    院98年7 月20日電話紀錄在卷可憑（見本院卷第 129 至131
    、262 頁）。準此，扣除上開不動產價值以186 萬6,000 元
    後，債務人之債務總額尚餘173 萬5,558 元（計算式：0000
    000-0000000=0000000） ，是以債務人每月收入5 萬2, 419
    元計算，參酌內政部主計處公布之98年度臺北市最低生活費
    為1 萬4,558 元等情，則債務人之收入扣除其個人最低生活
    費後，僅餘3 萬7,861 元，足認其確有不能清償債務之虞之
    情事。此外，債務人復查無消費者債務清理條例第6 條第3
    項、第8 條或第46條各款所定駁回更生聲請之事由存在，則
    債務人聲請更生，應屬有據。揆諸首揭規定及說明，應予開
    始更生程序，並命司法事務官進行本件更生程序。
四、至債務人聲請停止對其薪資強制執行之保全處分部分，按法
    院裁定開始更生程序後，除有擔保或有優先權之債權外，對
    於債務人不得開始或繼續強制執行程序，消費者債務清理條
    例第48條第2 項定有明文。準此，本件既經裁定准予開始更
    生，系爭薪資強制執行程序即因而不得繼續進行，債務人此
    部分保全處分之聲請，即無必要，應予駁回，併此敘明。
五、爰裁定如主文。
中    華    民    國    98    年    9     月    18    日
                  民事第一庭  法      官  俞慧君
上為正本係照原本作成。
如不服本裁定關於駁回保全聲請部分，應於裁定送達後10日內以
書狀向本院提出抗告，並繳納抗告費新臺幣1千元。
本裁定其餘部分不得抗告。
中    華    民    國    98    年    9     月    18    日
                              書  記  官  羅伊安


司法院資訊處製作；財團法人民間司法改革基金會備份。
